# 增资的具体操作问题？？？

提问人：liuqiangily 时间：2010-08-21 15:48:54
请问：A公司原有注册资本中货币资金占比为30%，现在股东要以实物资产对A公司增资，如果增加资本金额计入实收资本的话，则不能符合30%的规定，能否增资的实物资产价值全部计入资本公积中。谢谢！！！

回答人：chenyiwei
回复 报纸 liuqiangily 的帖子理论上是可以全部计入资本公积的。

回答人：chenyiwei
法律上并未规定全资子公司接受其母公司的资本性投入不能形成资本公积。但实务中很多人有一种理解，认为母公司对其全资子公司没有必要溢价增资，一般可以按面值增资，所以不会形成“资本公积——资本溢价”。但我理解在实务上出现资本公积也是完全可能的，就是如你所举例子中的不是以增加注册资本和实收资本方式体现的资本性投入。